臺灣高雄地方法院刑事判決　　　　　　　 100年度訴字第97號
公　訴　人　臺灣高雄地方法院檢察署檢察官
被　　　告　何志勇
選任辯護人　劉家榮律師
上列被告因違反毒品危害防制條例案件，經檢察官提起公訴（99
年度偵字第25196號、第31412號），本院判決如下：
    主  文
何志勇犯如附表所示之罪，各處如附表主文欄所示之刑( 含主刑
及從刑) 。應執行有期徒刑貳拾年；扣案海洛因貳拾肆包（含包
裝袋，驗後淨重合計貳點零柒公克）及甲基安非他命肆包（含包
裝袋，驗後淨重合計貳點柒壹捌公克），均沒收銷燬之；扣案內
含行動電話門號0000000000之SIM 卡之NOKIA 手機壹
支及內含行動電話門號0000000000之SIM 卡之LG手機
壹支，均沒收；未扣案內含行動電話門號0000000000
之SIM 卡之不詳廠牌手機壹支及販賣毒品所得財物共新臺幣肆萬
參仟元，均沒收，如全部或一部不能沒收時，行動電話部分追徵
其價額，販賣毒品所得部分，以其財產抵償之。
    事  實
一、何志勇明知海洛因及甲基安非他命為毒品危害防制條例所管
    制之第一級毒品及第二級毒品，非經許可，不得非法持有、
    販賣，竟意圖營利，並基於販賣牟利之犯意，先在不詳處所
    向他人以低價販入數量不詳之海洛因及甲基安非他命，並以
    其所有內含行動電話門號0000000000之SIM 卡之不詳廠牌手
    機1 支、內含門號0000000000之SIM 卡之NOKIA 手機1 支及
    內含門號0000000000之SIM 卡之LG手機1 支作為聯絡工具，
    伺機販賣，嗣下列之人分別於：
  (一)民國99年5 月27日晚上8 時許，許瑞明先以公共電話撥打何
    志勇使用之行動電話門號0000000000( 安裝於其所有不詳廠
    牌手機內使用) ，表示欲購買新臺幣( 下同)500元之海洛因
    ，約定交易之時間及地點後，由何志勇在高雄市○○區○○
    街81號住處前農地，向許瑞明收取500 元，並在許瑞明面前
    將海洛因1 包放置其身旁之芋頭葉上而為交付，惟許瑞明尚
    未拿取之際，因員警查覺渠等行跡可疑，欲上前盤查，何志
    勇及許瑞明見狀後各自逃竄，嗣許瑞明為警逮捕，何志勇則
    趁隙逃匿無蹤。
  (二)99年5 月18日11時30分前某時，梁文華先以公共電話撥打何
    志勇使用之行動電話門號0000000000( 安裝於其所有不詳廠
    牌手機內使用) ，表示欲購買1,000 元海洛因，約定交易之
    時間及地點後，由何志勇在高雄市美濃區高雄客運後方之公
    園內，交付海洛因給梁文華，並向其收取1,000 元。嗣梁文
    華於99年5 月18日，因警方逮捕通緝犯葉佩君時在現場，為
    警發現梁文華身上持有海洛因，經詢問毒品來源而查獲上情
    。
  (三)99年6 月18日晚上7 、8 時許，吳文祥先以行動電話門號00
    00000000號，撥打何志勇使用之行動電話門號0000000000號
    ( 安裝於其所有不詳廠牌手機內使用) ，表示欲購買甲基安
    非他命，約定交易之時間及地點後，由何志勇在高雄市美濃
    區中正湖附近，交付甲基安非他命給吳文祥，並向其收取
    4,000 元。
  (四)99年7 月20日16時許，洪川清先以行動電話門號0000000000
    號，撥打何志勇使用之行動電話門號0000000000號( 安裝於
    NOKIA 手機內使用) ，何志勇要求洪川清改撥其他門號，洪
    川清應允後改撥行動電話門號0000000000號( 安裝於LG手機
    內使用) ，表示欲購買甲基安非他命，約定交易之時間及地
    點後，由何志勇在高雄市杉林區集來村十張犁台21線道某處
    ，交付甲基安非他命給洪川清，並向其收取500 元。嗣於99
    年7 月22日11時許，在高雄市甲仙區油礦巷12號旁工寮，因
    行跡可疑，為警盤查後坦承施用甲基安非他命，經詢問毒品
    來源而查獲上情。
  (五)於99年7 月27日14時許，陳立文先以行動電話門號00000000
    00號，撥打何志勇使用之行動電話門號0000000000號( 安裝
    於NOKIA 手機內使用) ，約定交易之時間及地點後，由何志
    勇至陳立文高雄市○○區○○路19巷22號住處，同時交付海
    洛因2 包、甲基安非他命5 包給陳立文，並向其收取37,000
    元。嗣因員警於99年7 月28日下午1 時10分許，持搜索票搜
    索陳立文住處，扣得海洛因1 包、甲基安非他命5 包，經詢
    問毒品來源而查獲上情。
二、何志勇復基於販賣海洛因及甲基安非他命牟利之犯意，於99
    年7 月28日21時許，在高雄市美濃區某處之「小天使」遊藝
    場，以10,000元代價，向姓名年籍不詳綽號「禿頭」之成年
    男子，同時販入海洛因24包（含包裝袋，驗後淨重合計2.07
    公克）及甲基安非他命4 包（含包裝袋，驗後淨重2.718 公
    克），以便日後伺機販賣予不特定人( 惟卷內尚無證據證明
    已經賣出) 。
三、嗣警方因查獲上述(一)(二)之許瑞明及梁文華，得知渠等撥打行
    動電話門號0000000000行動電話向何志勇購毒，因而監聽該
    門號，查獲上述(三)所示犯行；並因查獲上述(四)(五)之洪川清及
    陳立文，得知渠等撥打0000000000及0000000000門號向何志
    勇購毒，於99年7 月29日16時45分許，持本院核發之搜索票
    ，至高雄市○○區○○路36巷30號產業道路旁，對何志勇執
    行搜索，並扣得其所有供以上販賣甲基安非他命聯絡所用之
    NOKIA 手機1 支( 內含行動電話門號0000000000之SIM 卡)
    、LG手機1 支( 內含行動電話門號0000000000之SIM 卡) ，
    及其販入尚未賣出之海洛因24包（含包裝袋，驗後淨重合計
    2.07 公 克）及甲基安非他命4 包（含包裝袋，驗後淨重
    2.718 公克），因而查獲全情。
四、案經內政部警政署高雄港務警察局移送臺灣高雄地方法院檢
    察署檢察官偵查起訴。
    理  由
壹、證據能力
一、按被告以外之人於偵查中向檢察官所為陳述，除顯有不可信
    之情況者外，得為證據，刑事訴訟法第159條之1第2項定有
    明文。偵查中對被告以外之人（包括證人、鑑定人、告訴人
    、被害人及共同被告等）所為之偵查筆錄，或被告以外之人
    向檢察官所提之書面陳述，性質上均屬傳聞證據。惟現階段
    刑事訴訟法規定檢察官代表國家偵查犯罪、實施公訴，依法
    有訊問被告、證人及鑑定人之權，證人、鑑定人且須具結，
    而實務運作時，檢察官偵查中向被告以外之人所取得之陳述
    ，原則上均能遵守法律規定，不致違法取供，其可信度極高
    。再者，該「被告以外之人」，如經法院於審理中傳喚到庭
    接受檢、辯雙方之交互詰問，賦予被告有與之對質、詰問其
    現在與先前陳述瑕疵之機會，自屬已充分保障被告之對質詰
    問權，職是，除反對該項供述得具有證據能力之一方，已釋
    明「顯有不可信之情況」之理由，或該偵查中之陳述違反應
    具結而未具結之規定，或檢察官有違法取供之情形外，應具
    證據能力。查證人許瑞明於99年7 月13日( 他字第2193號卷
    第26頁至28頁) 、證人吳文祥於99年9 月16日( 偵字第2519
    6 號卷第28頁至第30頁) 、證人洪川清於99年12月15日( 偵
    字第31412 號卷第23頁至第25頁) 、證人陳立文於99年7 月
    29日( 他字第3175號卷第41頁至第42頁) 偵查中所為證述，
    均經合法具結後而為陳述，有各該偵訊筆錄及結文在卷可稽
    ，且證人許瑞明、吳文祥、洪川清、陳立文於本院審理時均
    到庭作證而接受被告何志勇( 下稱被告) 及其辯護人之對質
    、詰問，被告之對質、詰問權業受充分保障，辯護人復未指
    明渠等偵查中所證有何「顯有不可信之情況」，是證人許瑞
    明、吳文祥、洪川清、陳立文上開偵查中證述內容，自有證
    據能力。
二、被告以外之人於審判外之陳述，雖不符刑事訴訟法第159 條
    之1至之4之規定，經當事人於審判程序同意作為證據，法院
    審酌該言詞陳述或書面陳述作成時之情況，認為適當者，亦
    得為證據；刑事訴訟法第159 條之5 第1 項分別定有明文。
    證人許瑞明於99年5 月27日( 他字第2282號偵卷第6 頁、第
    7 頁) 、證人梁文華於99年5 月18日( 他字第2193號偵卷第
    5 頁、第6 頁) 、證人吳文祥於99年9 月16日( 偵字第2519
    6 號偵卷所附警卷第12頁至第14頁) 、證人洪川清於99 年7
    月22日( 偵字第31412 號偵卷第16頁至第19頁) 、證人陳立
    文於99年7 月28日( 他字第3175號偵卷所附警卷第7 頁至第
    9 頁) 警詢中所為證述，均非公務員違背法定程序所取得，
    檢察官、被告及其辯護人於本院審理時均同意作為認定事實
    之證據，且審酌各該證人陳述作成時之情況，並無違法不當
    或證明力明顯過低之瑕疵，認為以之作為證據為適當，均得
    作為證據。
三、又有事實足認被告或犯罪嫌疑人有最輕本刑為3 年以上有期
    徒刑之罪嫌，並危害國家安全或社會秩序情節重大，而有相
    當理由可信其通訊內容與本案有關，且不能或難以其他方法
    蒐集或調查證據者，得發通訊監察書。前項通訊監察書，偵
    查中由檢察官依司法警察機關聲請或依職權核發；通訊保障
    及監察法第5 條第1 項第1 款、第2 項定有明文。本件被告
    涉犯販賣第一級毒品海洛因罪嫌，危害社會秩序情節重大，
    有相當理由可信其通訊內容與販賣毒品有關，難以其他方法
    蒐集或調查證據，經臺灣高雄地方法院檢察署檢察官向本院
    聲請核發通訊監察書，由本院於99年6 月17日核發99年聲監
    字第001264號之通訊監察書，為合法之通訊監察，在通訊監
    察期間取得被告與吳文祥對話之錄音，並無違法取證之瑕疵
    ，依此核發之通訊監察書所監聽之錄音及譯文，依法有證據
    能力，是其監聽錄音及譯文均得為作為證據。
四、偵查中有關鑑定人之選任及鑑定機關之囑託，依刑事訴訟法
    第198 條及第208 條之規定，應由檢察官為之，而鑑定人及
    鑑定機關實施鑑定或審查之人所為之言詞或書面報告，即為
    傳聞證據之例外，具有證據能力。是檢察官對偵查中之案件
    ，認須實施鑑定者，固應就具體個案，選任鑑定人或囑託鑑
    定機關為之；但對司法警察機關調查中之案件，或有量大或
    急迫之情形，為因應實務之現實需求，如檢察官針對該類案
    件之性質，認為當然有鑑定之必要者，基於檢察一體原則，
    得由該管檢察長對於轄區內之案件，以事前概括選任鑑定人
    或囑託鑑定機關之方式，俾便轄區內之司法警察官、司法警
    察對調查中之此類案件，得即時送請事前已選任之鑑定人或
    囑託之鑑定機關實施鑑定。本案所查扣疑似第一級毒品海洛
    因24包及第二級毒品甲基安非他命4 包，雖由查獲之內政部
    警政署高雄港務局送請法務部調查局及高雄市立凱旋醫院鑑
    定，但法務部調查局及高雄市立凱旋醫院為臺灣高等法院檢
    察署檢察長事先概括選任之毒品鑑定機關，仍屬受檢察官囑
    託鑑定，所出具之書面鑑定報告，應屬刑事訴訟法所定之傳
    聞例外，當具有證據能力。
五、末按證人依法應具結而未具結者，其證言不得作為證據，刑
    事訴訟法第158 條之3 定有明文。本件證人許瑞明於99年5
    月28日( 他字第2282號偵卷第14頁) 、梁文華於99年5 月18
    日( 他字第2193號偵卷第15頁、第16頁) 於偵查中到庭所為
    證述，係就其所見所聞而為陳述，性質上屬證人身份，依刑
    事訴訟法第186 條第1 項前段規定，應命具結，然證人許瑞
    明、梁文華以上偵查中所為證述，並未具結，是證人許瑞明
    於99年5 月28日、梁文華於99年5 月18日偵查中之證言，均
    不得作為證據。
貳、實體部分
一、訊據被告矢口否認販賣第一級毒品海洛因及第二級毒品甲基
    安非他命犯行，辯稱：我沒有販賣海洛因給許瑞明、梁文華
    及陳立文，我也沒有賣甲基安非他命給吳文祥與洪川清，購
    入的海洛因及甲基安非他命是我自己要吸食的云云，經查：
  (一)證人許瑞明於99年5月27日晚上8時許，為警在高雄市○○區
    ○○街81號前農田，查獲持有第一級毒品海洛因0.35公克，
    並指證所持毒品( ，其持有第一級毒品罪業經判刑確定) ，
    係撥打行動電話門號0000000000向被告購得，而證人梁文華
    於99年5 月18日11時30分，為警在高雄市○○區○○街23巷
    3 號內逮捕通緝犯葉佩君時在場，查獲梁文華持有第一級毒
    品海洛因0.5 公克( ，其施用第一級毒品業經送觀察勒戒)
    ，並指證所持毒品係撥打行動電話門號0000000000而購得，
    業據證人許瑞明警偵訊證述( 他字第2282號偵卷第6 頁、第
    7 頁，偵字第2193號偵卷第26頁、第27頁) ；證人梁文華警
    詢及本院審理時證述( 偵字第2193號偵卷第5 頁、第6 頁，
    本院卷第113 頁、第114 頁) 在卷，復有高雄市政府警察局
    扣押筆錄( 他字第2282號偵卷第7 頁、第8 頁，他字第2193
    號偵卷第8 頁、第9 頁) 、現場照片( 他字第2282號偵卷第
    11頁，他字第2193號偵卷第10頁、第11頁) 、許瑞明及梁文
    華前案紀錄表及相關判決在卷可憑，從證人許瑞明及證人梁
    文華，分別在不同時間及地點為警查獲持有第一級毒品海洛
    因，然均指證所持海洛因係撥打同一行動電話門號購得，倘
    若非真，豈有員警在不同時地隨機查獲持有毒品之證人，均
    指證向同一門號持有人購得毒品，足認0000000000門號持有
    人確有販賣第一級毒品海洛因予許瑞明及梁文華無訛。至持
    有00000000 00 門號者為何人，除證人許瑞明偵查中指證，
    該門號為被告使用外，被告亦於99年7 月30日偵查中坦認：
    伊自99年5 月間起開始使用0000000000之門號，伊沒有將該
    門號借給別人使用等語( 偵字第25196 號偵卷第5 頁) ，足
    認門號000000 0000 自99年5 間起確為被告所持用無訛。是
    許瑞明及梁文華，指證渠等以公共電話撥打被告所使用
    0000000000門號，向被告購買海洛因等情，應堪採信。
  (二)員警因上開查獲許瑞明及梁文華後，得知被告以0000000000
    門號對外販賣海洛因牟利等情後，向本院聲請監聽該門號，
    經本院核發監聽票准予自99年6 月17日至99年7 月16日止監
    聽該門號，有本院99年度聲監字第1264號通訊監察書在卷可
    憑( 他字第2282號偵卷所附警卷第7 頁) ，而該門號與門號
    0000000000於99年6 月18日19時02分20秒，有以下通聯內容
     (偵字第25196 號偵卷所附警卷第48頁，其中A 為00000000
    00，B 為0000000000）：「
    A ：不會拿1 個!
    B：呀?
    A：我沒有帶半個
    B：錢不夠，不先半個啦，好嘸
    A：45就好了
    B：呀?
    A：45!
    B：我沒帶這多，這麼多錢呀，不然我晚一點再拿給你，你
       相信我嗎?
    A ：哈哈
    B ：我還會騙你! 我連匯票都會匯給你了，你還在愁我喔!
        要不…要不要就過來了，這樣就好了
    A ：沒有關係」，
    員警為釐清上述通話是否為販毒，因而通知門號0000000000
    申請人吳文祥到案說明，證人吳文祥看完以上監聽譯文後，
    除坦承係自己通話內容外，亦指證與其通話者為被告，而該
    門號為被告所持用( 偵字第3175號偵卷所附警卷第13頁背面
    ) ，證人吳文祥復證稱：上開通話內容係伊要以4500元代價
    向被告購買1 錢安非他命，並進一步解釋：所謂「1 個」就
    是指「1 錢的安非他命」；「45」就是指「4,500 元」；「
    匯票」指我之前欠被告購毒的錢，後來有從北部匯錢還給被
    告，電話聯繫完畢後就在美濃鎮中正湖旁完成毒品交易，因
    為被告安非他命量不夠，所以後來只交付4,000 元，被告親
    手交付甲基安非他命，伊以前有向被告買過毒品，因為海洛
    因1 錢要1 萬多元，所以伊確定該次通話交易內容是安非他
    命，而不是海洛因等語( 偵字第25196 號偵卷第28頁至第30
    頁，該偵卷所附警卷第12頁至第14頁) 。證人吳文祥就檢警
    提示以上通聯譯文內容為購買甲基安非他命，而非海洛因，
    已詳述所憑認定之依據及理由，核與一般毒品交易常情無違
    。且證人吳文祥就該次通話內容所使用之「1 個」、「半個
    」、「45」及「匯票」等暗語，均能明白指出含意。且觀諸
    通聯譯文內容，被告對以上暗語之含意均能明瞭而為應對，
    足認證人吳文祥與被告均刻意使用暗語而為對話之事實。而
    渠等對談間以「1 個」、「半個」等暗語對話，避談交易物
    品之內容為何，交易價格陳述也不完整，如此與毒品交易者
    刻意使用晦暗字眼，使旁人不知所述內容含意，以隱瞞毒品
    買賣事實，避免檢警追緝之常情相符，是證人吳文祥證稱該
    通電話係向被告購買甲基安非他命等語，應堪採信。
  (三)綜合上述(一)(二)所述查獲經過及情狀，可知員警隨機查獲許瑞
    明及梁文華持有海洛因，而二人不約而同證述撥打門號0000
    000000向被告購買海洛因，嗣對該門號執行監聽，被告確有
    利用該門號以暗語與吳文祥聯絡販賣甲基安非他命，並經吳
    文祥警偵訊證述明確，是被告於99年5 、6 月間以00000000
    00門號分別販賣海洛因及甲基安非他命予許瑞明、梁文華及
    吳文祥之事實，已堪認定。至被告向許瑞明收取價金後，在
    許瑞明面前將海洛因放置在身旁芋頭葉上，是海洛因已脫離
    被告持有，而置於許瑞明隨時可拿取之狀態，應屬已交付完
    成，而屬販賣販賣第一級毒品既遂。另被告販賣海洛因予梁
    文華之價額，因證人梁文華僅於警詢證稱以1,000 元至2,00
    0 元代價向被告購買，是被告販賣海洛因予梁文華之代價即
    有未明，應為較有利被告之認定，即認被告係以1000元代價
    販賣海洛因予梁文華，均併此敘明。
  (四)又證人洪川清於99年7月22日，因行跡可疑，為警在高雄市
    甲仙區東安村油礦巷12號旁工寮盤查，坦承施用甲基安非他
    命 (，並同意採尿送驗，嗣經本院以99年度毒聲字第805號
    裁定送觀察勒戒，因無繼續施用傾向，經臺灣高雄地方法院
    檢察署以99年度毒偵字第6321號不起訴處分)，經員警進一
    步詢問購毒來源時，證人洪川清則指證係向被告購得甲基安
    非他命，並於偵查中證稱伊先以0000000000門號撥打門號00
    00000000向被告購買甲基安非他命，被告要求伊撥打另一通
    電話0000000000聯絡；而證人陳立文於99年7 月28日下午1
    時10分許，為警持搜索票在其住處執行搜索，扣得海洛因2
    包及安非他命5 包，並指證其毒品係撥打0000000000門號向
    被告購得，業據證人洪川清於警偵訊證述( 偵字第31412 號
    偵卷第16頁至第19頁、第23頁至第26頁)； 證人陳立文於警
    偵訊證述( 偵字第3175號偵卷第7 頁至第9 頁、第41頁、第
    42頁) ，復有扣押筆錄及現場照片( 他字第3175號偵卷第22
    頁、第30頁至第34頁) 、洪川清及陳立文前案紀錄表及相關
    判決及起訴書在卷可憑。從證人洪川清及陳立文，分別在不
    同時間及地點為警查獲持有毒品，然均指證所持毒品均係向
    被告購得，且所證購毒撥打行動電話門號均為0000000000門
    號，是員警在不同時地隨機查獲持有毒品之證人，均指證向
    同一被告購買毒品，且渠等指證被告販毒所使用門號，核與
    被告於99年7 月29日為警查扣之行動電話內含門號相符，有
    扣押清單在卷可憑( 他字第2282號偵卷所附警卷第31頁至第
    34頁) ，足認渠等證述均信而有徵，是被告於99年7 月間以
    0000000000及0000000000門號分別販賣甲基安非他命及海洛
    因予洪川清及陳立文之事實，堪已認定。
  (五)被告於99年7 月29日為警查獲時，雖否認販毒犯行，惟在被
    告查獲前，分別有證人許端明、梁文華、洪川清及陳立文，
    為警於不同時地查獲持有或施用毒品，並均指證被告販毒，
    或撥打被告所使用之門號聯絡購毒，而員警監聽被告使用之
    門號0000000000，發覺疑似購毒通聯譯文，經通知通聯紀錄
    之門號申辦人即證人吳文祥到案說明，證人吳文祥亦指認該
    通聯係向被告購買毒品，從以上查獲及指認情狀，互為勾稽
    比對，堪認被告確有於5 月至7 月間多認販賣海洛因及甲基
    安非他命之犯行無訛。至證人許端明、洪川清及陳立文原於
    警偵訊均指認向被告購毒，嗣於本院審理時改稱未曾向被告
    購毒，惟渠等仍不否認撥打被告所使用之門號購買毒品，是
    渠等本院審理時翻異前詞，應係因被告在場，礙於情面而不
    願指證，並不足據為有利被告之認定。又被告之辯護人辯稱
    ：證人吳文祥於99年9 月16日警偵訊時未驗尿，疑似以未驗
    尿為條件而指認被告販毒，是其指證不可採云云，惟本件係
    因檢警取得疑似被告與吳文祥交易毒品之監聽譯文，而以證
    人身份傳喚證人吳文祥到案說明，吳文祥既以證人身份到案
    說明，檢警能否對其採尿，並非無疑，證人吳文祥該次警偵
    訊時，對通聯譯文之內容細節，既能清楚明白加以交待，應
    係親身經歷其事，縱有未驗尿之情，仍無礙其指證內容之可
    信度。
  (六)又被告遭查獲時，扣得海洛因24包（含包裝袋，其中編號
    1-1 粉塊狀1 包，驗前淨重0.71公克，驗餘淨重0.69公克；
    其餘粉末狀23包，驗前合計淨重1.39公克，純度23.30% ，
    純質淨重0.32公克，24包驗餘淨重合計2.07公克）及甲基安
    非他命4 包（含包裝袋，驗前淨重合計2.762 公克，驗後淨
    重合計2.718 公克），有法務部調查局鑑定通知書、高雄市
    立凱旋醫院檢驗鑑定書（本院卷第63頁、第83頁）及高雄港
    務局扣押筆錄( 他字第3175號偵卷所附警卷第19頁至第24
    頁) 可參，經被告供承於99年7 月28日始向真實姓名年籍不
    詳綽號「禿頭」之人購得，足認扣案毒品均是被告於附表編
    號1 至5 所示販賣毒品之後所購入之毒品。被告雖供稱係供
    自己施用，惟從被告前有多次販賣海洛因及甲基安非他命犯
    行，是公訴人認被告多次販賣後隨即再購入海洛因及甲基安
    非他命等情，應係基於販賣牟利之犯意而為購入，此核與常
    情並無違悖之處，且倘被告確僅供自己施用，實無分裝多包
    之必要，且其分裝多包，各包重量約略相同，有港務局扣押
    筆錄在卷可憑( ，扣案海洛因共24包，重量分別為0.9 公克
    、0.74公克、0.16公克、0.18公克、0.2 公克、0.18公克、
    0.2 公克、0.2 公克、0.2 公克、0.2 公克、0.2 公克、0.
    2 公克、0.2 公克、0.18公克、0.2 公克、0.2 公克、0.2
    公克、0.22公克、0.22公克、0.2 公克、0.22公克、0.22公
    克、0.22公克、0.2 公克、0.2 公克；甲基安非他命共4 包
    ，重量分別為2 公克、0.9 公克、0.48公克、0.28公克) ，
    與販賣毒品需等量分裝便於出售之常情相符，又被告查獲當
    日驗尿結果，並未檢出可待因及嗎啡陽性反應，有高雄市立
    凱旋醫院尿液檢驗報告及採證代碼對照表在卷可憑(偵 字第
    3175號偵卷所附警卷第42頁、第44頁) ，而所持海洛因竟分
    裝多達24包，是被告辯稱係為供己施用云云，並非可採。從
    而，被告意圖販賣而同時販入海洛因及甲基安非他命，以便
    於日後伺機販賣予不特定人之事實，應堪認定。
  (七)本案雖未能精準計算出被告販入與賣出海洛因及甲基安非他
    命所賺取之差價。惟以被告販賣海洛因及甲基安非他命之對
    象及次數非少，參諸我國查緝販賣毒品執法甚嚴，對於販賣
    海洛因及甲基安非他命所處刑罰甚鉅。而販賣海洛因及甲基
    安非他命係違法行為，非可公然為之，並無公定價格，且性
    質上易於分裝及增減份量，每次交易之價量，隨時依買賣雙
    方之關係、資力、需求量及對於行情之認知、來源是否充裕
    、查緝是否嚴謹、購買者被查獲時供述毒品來源之風險評估
    等情，而異其標準，非可一概而論。販賣利得除被告坦承犯
    行或價量俱臻明確外，委難察得實情，販賣之人從價差或量
    差中牟利之方式雖異，其意圖營利之販賣行為則同一。又海
    洛因及甲基安非他命毒品量微價高，取得不易，販賣者常有
    暴利可圖，苟非意圖販賣營利，一般人焉有可能甘冒重度刑
    責而提供海洛因及甲基安非他命予他人施用。本件證人許瑞
    明、梁文華、吳文祥、洪川清及陳立文等人不知被告販入海
    洛因及甲基安非他命之成本如何，致無法查得販賣之實際利
    得若干。惟被告與買受對象間，並無特殊情誼，而證人許端
    明等人均已證述其等向被告購買海洛因及甲基安非他命時，
    有交付金錢而屬有償行為，被告如無相當利潤可圖，豈有甘
    冒重刑風險，徒費心力而為上開販賣行為之理，益徵被告上
    開販賣海洛因及甲基安非他命，其主觀上顯係基於營利之販
    賣意圖而為之，至堪認定。
二、查海洛因及甲基安非他命係毒品危害防制條例第2條第2項第
    1 款及第2 款所明定之第一級毒品及第二級毒品；毒品危害
    防制條例第4 條第1 項所謂販賣行為，不以販入後復行賣出
    為必要，只要以營利意思之為目的，而有販入或賣出二者其
    一之行為，即足構成。行為人持有第一級毒品，有以主觀上
    營利售賣意圖而販入第一級毒品，其雖未及賣出，仍應論以
    販賣第一級毒品罪既遂罪責（最高法院90年度台上字第1898
    號、第2046號判決參照）。核被告如附表編號1 、2 、5 之
    販賣海洛因給許瑞明、梁文華、陳立文及之各次犯行，均係
    犯毒品危害防制條例第4 條第1 項販賣第一級毒品罪；被告
    如附表編號3 、4 之販賣甲基安非他命給吳文祥、洪川清之
    各次犯行，均係犯毒品危害防制條例第4 條第2 項販賣第二
    級毒品罪；被告基於販賣之故意及營利之意圖而為如附表6
    所示販入海洛因行為，核其所為，應係犯毒品危害防制條例
    第4 條第1 項之販賣第一級毒品罪。被告如附表編號5 所示
    1 次同時販賣第一級毒品海洛因及第二級毒品甲基安非他命
    給陳立文之行為；如附表編號6 所示1 次同時販入第一級毒
    品海洛因及第二級毒品甲基安非他命之行為，各自同時觸犯
    毒品危害防制條例第4 條第1 項販賣第一級毒品海洛因罪，
    及同條第2 項販賣第二級毒品甲基安非他命罪，均為想像競
    合犯，應依刑法第55條之規定，各從一重之毒品危害防制條
    例第4 條第1 項之販賣第一級毒品罪處斷。被告如附表編號
    1 至5 各次販賣前之持有低度行為，應分別為販賣既遂之高
    度行為所吸收，不另論罪。被告所犯以上各罪，犯意各別，
    行為互殊，應予分論併罰。按同為販賣毒品之人，其原因動
    機不一，犯罪情節未必盡同，或有大盤毒梟者，亦有中小盤
    之分，被告如附表編號1 、2 、5 所示各次販賣海洛因既遂
    部分，所得分別為500 元、1,000 元、37,000元，所得非鉅
    ；如附表6 所示販入海洛因合計淨重2.07公克及甲基安非他
    命合計淨重2.718 公克，重量均非重，犯罪情節當非與大盤
    毒梟者可資等同併論，如量處最低度之無期徒刑，實嫌過重
    ，客觀上足以引起一般之同情，衡情尚有可憫恕之處，爰均
    依刑法第59條規定酌量減輕其刑。爰審酌被告明知施用毒品
    者容易上癮而戒除不易，毒品除嚴重傷害個人身心外，亦足
    以腐蝕民心國基，僅為一己私利，販售具成癮性、濫用性、
    侵害性之海洛因及甲基安非他命以營利，本不宜輕縱，惟念
    其每次販賣數量不多，所得價款非鉅，販入重量非重，雖分
    裝數包，然尚未賣出，即為查獲，所為對於他人及國家社會
    侵害之程度尚非重大，犯後態度，販賣海洛因既遂部分均予
    酌減，暨販賣所得不同等一切情狀，分別量處如主文所示之
    刑。按刑法第51條數罪併罰定執行刑之立法方式，採限制加
    重原則，亦即非以累加方式定應執行刑，被告每次犯罪手法
    類似，如以實質累加方式定應執行刑，則處罰之刑度顯將超
    過其行為之不法內涵，違反罪責原則，及考量因生命有限，
    刑罰對被告造成之痛苦程度，係隨刑度增加而生加乘效果，
    非以等比方式增加，是以隨罪數增加遞減刑罰方式，當足以
    評價被告行為不法性之法理（即多數犯罪責任遞減原則），
    定應執行刑為有期徒刑20年。扣案疑似海洛因粉末24包及疑
    似甲基安非他命4 包經送驗結果，確分屬於第一級毒品海洛
    因( 含包裝袋，驗後淨重合計2.07公克) 及第二級毒品甲基
    安非他命成分（含包裝袋，驗後淨重2.718 公克) ，有法務
    部調查局鑑定通知書及高雄市立凱旋醫院檢驗鑑定書（本院
    卷第63頁、第83頁）可參，該包裝袋因無法與海洛因及甲基
    安非他命析離，應將整體視同毒品，不問屬於犯人與否，應
    依毒品危害防制條例第18條第1 項前段規定，在附表編號6
    所示販入犯罪項下，宣告沒收銷燬之。鑑驗所耗用之海洛因
    及甲基安非他命，既已滅失，自無庸宣告沒收銷燬。扣案內
    含行動電話門號0000000000之SIM 卡之NOKIA 手機1 支，及
    內含行動電話門號0000000000之SIM 卡之LG手機1 支，以上
    扣得之物均為被告所有，為附表編號4 之聯絡販賣甲基安非
    他命所用之物；其中內含行動電話門號0000000000之SIM 卡
    之NOKIA 手機1 支，為附表編號5 所示販賣海洛因所用之物
    ，應依毒品危害防制條例第19條第1 項規定，在對應之各次
    賣出之項下均宣告沒收。如附表編號1 至5 所示各次販賣所
    得金額；附表編號1 至3 所示供聯絡販毒使用之內含行動電
    話門號0000000000之SIM 卡之不詳廠牌手機1 支，雖均未扣
    案，仍應依同條例第19條第1 項規定於對應之各次賣出犯罪
    項下宣告沒收，如全部或一部不能沒收時，行動電話部分，
    追徵其價額，販賣毒品所得部分，以其財產抵償之。至於扣
    案電子磅稱1 台、玻璃球管1 支、空夾鍊袋1 包及現金
    16,600元，並無證據證明與被告販賣海洛因又甲基安非他命
    之行為有關，爰不予宣告沒收。
據上論斷，應依刑事訴訟法第299條第1項前段，毒品危害防制條
例第4 條第1 項、第2 項、第18條第1 項、第19條第1 項，刑法
第11條、第55條、第51條第5 款、第9 款、第59條，判決如主文
。
本案經檢察官曾財和到庭執行職務。
中    華    民    國   100    年    8     月    2    日
                  刑事第八庭    審判長法  官  王伯文
                                      法  官  林俊寬
                                      法  官  陳俊宏
以上正本證明與原本無異。
如不服本判決應於收受判決後10日內向本院提出上訴書狀，並應
敘述具體理由。其未敘述上訴理由者，應於上訴期間屆滿後20日
內向本院補提理由書(均須按他造當事人之人數附繕本)「切勿逕
送上級法院」。
中    華    民    國   100    年    8     月    2    日
                                      書記官  胡美儀
附錄本件判決論罪科刑法條：
毒品危害防制條例第4條第1項、第2項
製造、運輸、販賣第一級毒品者，處死刑或無期徒刑；處無期徒
刑者，得併科新臺幣 2 千萬元以下罰金。
製造、運輸、販賣第二級毒品者，處無期徒刑或 7 年以上有期
徒刑，得併科新臺幣 1 千萬元以下罰金。
附表
┌──┬────┬─────────────────────┐
│編號│犯罪事實│    主   文                               │
├──┼────┼─────────────────────┤
│ 1  │事實欄一│何志勇販賣第一級毒品，處有期徒刑拾陸年。未│
│    │編號(一)  │扣案內含行動電話門號0000000000之SIM 卡之不│
│    │        │詳廠牌手機1 支及販賣第一級毒品所得財物新臺│
│    │        │幣伍佰元，均沒收，如全部或一部不能沒收時，│
│    │        │行動電話部分追徵其價額，販賣毒品所得部分，│
│    │        │以其財產抵償之。                          │
├──┼────┼─────────────────────┤
│ 2  │事實欄一│何志勇販賣第一級毒品，處有期徒刑拾陸年。未│
│    │編號(二)  │扣案內含行動電話門號0000000000之SIM 卡之不│
│    │        │詳廠牌手機1 支及販賣第一級毒品所得財物新臺│
│    │        │幣壹仟元，均沒收，如全部或一部不能沒收時，│
│    │        │行動電話部分追徵其價額，販賣毒品所得部分，│
│    │        │以其財產抵償之。                          │
├──┼────┼─────────────────────┤
│ 3  │事實欄一│何志勇販賣第二級毒品，處有期徒刑柒年陸月。│
│    │編號(三)  │未扣案內含行動電話門號0000000000之SIM 卡之│
│    │        │不詳廠牌手機1 支及販賣第一級毒品所得財物新│
│    │        │臺幣肆仟元，均沒收，如全部或一部不能沒收時│
│    │        │，行動電話部分追徵其價額，販賣毒品所得部分│
│    │        │，以其財產抵償之。                        │
├──┼────┼─────────────────────┤
│ 4  │事實欄一│何志勇販賣第二級毒品，處有期徒刑柒年陸月。│
│    │編號(四)  │扣案內含行動電話門號0000000000之SIM卡之   │
│    │        │NOKIA 手機1 支及內含行動電話門號0000000000│
│    │        │之SIM 卡之LG手機1 支，均沒收；未扣案之販賣│
│    │        │第二級毒品所得財物新臺幣伍佰元沒收，如全部│
│    │        │或一部不能沒收時，以其財產抵償之。        │
├──┼────┼─────────────────────┤
│ 5  │事實欄一│何志勇販賣第一級毒品，處有期徒刑拾柒年。扣│
│    │編號(五)  │案內含行動電話門號0000000000之SIM 卡之NOKI│
│    │        │A 手機1 支沒收；未扣案之販賣第一級毒品及第│
│    │        │二級毒品所得財物新臺幣參萬柒仟元沒收，如全│
│    │        │部或一部不能沒收時，以其財產抵償之。      │
├──┼────┼─────────────────────┤
│ 6  │事實欄二│何志勇販賣第一級毒品，處有期徒刑拾陸年。扣│
│    │        │案海洛因貳拾肆包（含包裝袋，驗後淨重合計  │
│    │        │2.07公克）及甲基安非他命肆包（含包裝袋，驗│
│    │        │後淨重2.718 公克），均沒收銷燬之。        │
└──┴────┴─────────────────────┘